Полина Тихонова

8 (985) 808 4258 | **Stikhonova.polly@mail.ru** | 22 года

Цели и о себе _____

На данный момент меня интересуют области Big Data И разработка. И я бы хотела попробовать себя в обеих областях. Этот опыт работы поможет мне определиться с выбором области, в которой я бы хотела развиваться в дальнейшем, самореализоваться и провести лето с пользой.

Личные качества: аналитический склад ума, работоспособность, обучаемость, исполнительность, аккуратность, желание получить новый опыт.

Образование _____

2016 - 2018	Магистратура, факультет компьютерных наук, направление "Анализ данных в биологии и
2010 - 2016	медицине", НИУ ВШЭ, Москва
2012 - 2016	Бакалавриат, факультет математики, НИУ ВШЭ, Москва
2008 - 2012	Школа, МБОУ "Лицей "Физико-техническая школа", г. Обнинск, Калужская обл.

Дополнительное образование

2 семестр, 2017 **Курс "Машинное обучение",** Skoltech, Москва

1 семестр, 2015 Курс "Алгоритмы и структуры данных", ШАL, Яндекс, Москва

Иностранные языки _____

Английский язык

Свободное владение на разговором уровне, беглое чтение текстов по специальности, перевод.

2011 **Grade C,** сертификат FCE

Языки программирования ______

Владение языками Python, C++, HTML, PHP, CSS, R, MatLab.

Опыт работы _____

Отсутствует.

Достижения _____

2012	государственный университет имени Н.Э Баумана.	
2012	призер 2 степени по математике, олимпиада школьников шаг в оудущее, московский	

2012 Призер 3 степени по математике, отраслевая физико-математической олимпиады школьников "Росатом" среди учащихся 11 классов, НИЯУ МИФИ.

Дополнительная информация ______

2014	Водительские права,	категория В.
------	---------------------	--------------

2007 Музыкальная школа, специальность: фортепиано, окончила с отличием.

Увлечения

Танцы

1998 -	2012	Классический балет

2012 - 2016 Современный балет: "Голос человческий", "Вкус граната" - хореограф Сона Овсепян